【裁判字號】    90,上易,429
【裁判日期】    901204
【裁判案由】    損害賠償
【裁判全文】
臺灣高等法院民事判決  九十年度上易字第四二九號
      上  訴  人  甲○○
      訴訟代理人  丁沛文
      法定代理人  趙浩然
                  陳文銓
                  陳立勝
右當事人間損害賠償事件，上訴人對於中華民國八十九年十二月十四日臺灣臺北地方
法院八十八年度訴字第一三五三號第一審判決提起上訴，本院判決如左：
    主    文
上訴駁回。
第二審訴訟費用由上訴人負擔。
    事    實
甲、上訴人方面：
一、聲明：(一)原判決關於不利上訴人部分廢棄。(二)上開廢棄部分，被上訴人在第一審
    之訴及假執行之聲請均駁回。
二、陳述：除與原判決記載相同部分，予以引用外，並補稱略以：
    上訴人對被上訴人請求之新台幣（下同）二十萬元，於五萬元範圍內不爭執，至
    其餘十五萬元部分實無力給付。
三、證據：援用原審之立證方法。
乙、被上訴人方面：
一、聲明：上訴駁回。
二、陳述：除與原判決記載相同部分，予以引用外，並補稱略以：
    上訴人在光華商場賣大補帖，對被上訴人造成之損害很大，損害賠償應包括所受
    損害及所失利益，被上訴人之損害遠大於二十萬元。
三、證據：援用原審之立證方法。
    理    由
一、本件被上訴人起訴主張：「炎龍騎士團外傳」係被上訴人所開發之電腦軟體，依
    著作權法第十條規定，於著作完成時享有著作權，上訴人意圖營利，於民國（下
    同）八十七年六月十五日起，與訴外人蕭維通基於販賣之犯意連絡，由上訴人在
    台北市光華商場設攤販賣「大補帖」光碟，侵害被上訴人著作權，其販賣方法為
    以型錄供不特定人選購，再由上訴人至台北市○○路三四號「茶之旅」泡沬紅茶
    店，找蕭維通拿取盜版光碟，每片交付四百元，上訴人因此所涉及刑事部分，業
    經刑事法院依違反著作權法判處有期徒刑七月確定等情，爰依著作權法第八十八
    條規定，求為命上訴人給付一百萬元及自起訴狀繕本送達之翌日起至清償日止，
    按年息百分之五計算利息之判決（原審判決上訴人應給付二十萬元及法定遲延利
    息，而駁回被上訴人其餘之請求。上訴人對其敗訴部分，提起上訴；被上訴人對
    其敗訴部分未聲明不服而確定）。
    上訴人則以：伊對被上訴人請求之二十萬元，於五萬元範圍內不爭執，至其餘十
    五萬元部分無力給付云云，資為抗辯。
二、經查原告主張之前開事實，業據其提出台灣台北地方法院八十七年訴字第一五一
    五號刑事判決及本院八十八年上訴字第一一四○號刑事判決為證（見原審卷第六
    頁至第八頁、第四六頁至第四九頁），且為上訴人所不爭執，自堪認為真實。上
    訴人對被上訴人請求之二十萬元，於五萬元範圍內，固不爭執（見本院四二九號
    卷第三二頁），惟僅就十五萬元部分抗辯無力給付云云，然查上訴人尚難以其無
    資力為由，解免其所應負之給付責任。
三、綜上所述，被上訴人依據著作權法第八十八條規定，請求上訴人給付二十萬元及
    自起訴狀繕本送達翌日之八十八年一月十日起至清償日止，按年息百分之五計算
    之利息部分，自屬應予准許。從而原審就上開應予准許部分所為上訴人敗訴之判
    決，並無不合。上訴論旨指摘原判決此部分不當，求予廢棄改判，為無理由，應
    予駁回。
四、至兩造其餘之攻擊或防禦方法及未經援用之證據，經本院斟酌後，認為均不足以
    影響本判決之結果，自無逐一詳予論駁之必要，併此敘明。
五、據上論結，本件上訴為無理由，依民事訴訟法第四百四十九條第一項、第七十八
    條，判決如主文。
中      華      民      國    九十      年     十二     月      四      日
                                民事第十三庭
                                    審判長法  官  林  鄉  誠
                                          法  官  謝  碧  莉
                                          法  官  王  聖  惠
右正本係照原本作成。
不得上訴。
中      華      民      國    九十      年     十二     月      六      日
                                          書記官  陳  樂  觀


司法院資訊處製作；財團法人民間司法改革基金會備份。
